【裁判字號】    99,訴,32
【裁判日期】    990201
【裁判案由】    毒品危害防制條例
【裁判全文】
臺灣臺中地方法院刑事判決                99年度訴字第32號
公  訴  人  臺灣臺中地方法院檢察署檢察官
被      告  乙○○
上列被告因施用毒品案件，經檢察官提起公訴(98年度毒偵字第4
019、4156、4332號)，被告於本院準備程序進行中就被訴事實為
有罪之陳述，經本院合議庭裁定由受命法官獨任進行簡式審判程
序，判決如下：
    主  文
乙○○施用第一級毒品，共罪，均累犯，各處有期徒刑玖月，
扣案之注射針筒壹支沒收；又施用第二級毒品，共貳罪、均累犯
，各處有期徒刑月。應執行有期徒刑貳年，扣案之注射針筒壹
支沒收。
    犯罪事實及理由
一、犯罪事實：
(一)乙○○前於民國93年間因施用毒品案件，經本院裁定送觀察
    、勒戒後，認無繼續施用毒品之傾向，於93年10月21日執行
    完畢釋放，由臺灣臺中地方法院檢察署檢察官以93年度毒偵
    字第3699號為不起訴處分確定；又於94年間因施用毒品、竊
    盜案件，分別經本院以94年度訴字第1843號判處有期徒刑9
    月確定、94年度中簡字第2099號判處有期徒刑3月確定，經
    合併訂應執行有期徒刑11月確定；同年又因施用毒品、竊盜
    案件，經本院94年度訴字第3685號判處有期徒刑7月確定、9
    4年度中簡字第2692號判處有期徒刑5月確定，上開2罪合併
    定應執行有期徒刑為11月確定，並接續執行，於96年2月8日
    假釋交付保護管束，於96年6月8日撤銷假釋，應執行殘刑有
    期徒刑4月又6日；嗣因上開毒品、竊盜案件之應執行刑分別
    經減刑及定應執行刑為有期徒刑5月又15日、5月又15日確定
    ，減刑後無庸執行殘刑而於96年7月16日執行完畢；再於96
    年間因施用毒品案件，經本院以96年度訴字第2194號判處有
    期徒刑10月、2月，應執行有期徒刑11月確定；同年復因竊
    盜、施用毒品案件，經本院以96年度易字第4878號判處有期
    徒刑5月確定、以96年度訴字第4014號判處有期徒刑9月確定
    ，與前開應執行刑合併定應執行有期徒刑2年確定，於98年3
    月20日假釋交付保護管束，復經撤銷假釋，現正執行殘刑中
    。仍無法戒除毒癮，猶分別基於施用第一級毒品海洛因及第
    二級毒品甲基安非他命之犯意：
    (1)於98年9月3日下午3時許，在臺中市○○路上之英才公園
      廁所內，以將海洛因摻水稀釋後，再以針筒注射入人體之
      方式，施用第一級毒品海洛因1次；又以將甲基安非他命
      置於玻璃球吸食器(未扣案)內，點火燒烤產生煙霧以吸食
      氣體方式，施用第二級毒品甲基安非他命1次。嗣於98年9
      月6日上午9時30分許，在臺中縣豐原市○○街與府前街口
      ，因行跡可疑，經警攔檢查獲，其於有偵查權限之機關或
      人員尚未查悉其有施用第二級毒品甲基安非他命犯行前，
      主動向警員自首上揭施用甲基安非他命犯行，並於同日上
      午10時17分至10時33分許間，經其同意採集其尿液送驗，
      檢驗結果呈現嗎啡(海洛因進入人體水解後之反應)及甲基
      安非他命陽性反應，始查悉上情。
    (2)於98年9月8日上午7時30分許，在同上公園廁所內，以將
      海洛因摻水稀釋後，再以針筒注射入人體之方式，施用第
      一級毒品海洛因1次；又以將甲基安非他命置於玻璃球吸
      食器(未扣案)內，點火燒烤產生煙霧以吸食氣體方式，施
      用第二級毒品甲基安非他命1次。嗣於同日晚間10時許，
      在臺中市○區○○街95號2樓電梯口，因行跡可疑，為警
      攔檢查獲，其於有偵查權限之機關或人員尚未查悉其有施
      用第二級毒品甲基安非他命犯行前，主動向警員自首上揭
      施用甲基安非他命犯行，並於同日晚間10時20分許，經其
      同意採集其尿液送驗，檢驗結果呈現嗎啡 (海洛因進入人
      體水解後之反應)及甲基安非他命陽性反應，始查悉上情
      。
    (3)於98年10月10日中午12時許，在臺中市臺中公園廁所內，
      以將海洛因摻水稀釋後，再以針筒注射入人體之方式，施
      用第一級毒品海洛因1次。嗣於同日下午4時15分，在臺中
      縣太平市○○路○段與新福路口，因騎乘失竊之車牌號碼K
      YB-951號重型機車為警查獲 (所涉竊盜部分，由檢察官另
      行偵辦)，並扣得其所有供施用第一級毒品海洛因所用之
      注射針筒1支。同日下午4時47分許，經其同意採集其尿液
      送驗，檢驗結果呈現嗎啡(海洛因進入人體水解後之反應)
      陽性反應，始查悉上情。
(二)案經臺中縣警察局豐原分局、臺中市警察局第三分局分別報
    請臺灣臺中地方法院檢察署檢察官偵查起訴。
二、理由：
(一)本案被告乙○○所犯係死刑、無期徒刑、最輕本刑為3年以
    上有期徒刑以外之罪，被告於準備程序中就被訴事實為有罪
    之陳述，經告知簡式審判程序之旨，並聽取公訴人及被告之
    意見後，本院合議庭認為適宜而依刑事訴訟法第273條之1第
    1項規定，裁定由受命法官獨任進行簡式審判程序，且依同
    法第273條之2、第159條第2項之規定，不適用傳聞法則有關
    限制證據能力之相關規定，合先敘明。
(二)據以論罪之證據名稱：
    1.被告乙○○於警詢、偵訊及本院審理時之自白。
    2.臺中縣警察局豐原分局委託鑑驗尿液代號與真實姓名對照
      表、臺中市警察局第三分局合作派出所扣押筆錄、扣押物
      品目錄表、詮昕科技股份有限公司濫用藥物尿液檢驗報告
      各1份、臺中市警察局第三分局合作派出所委託鑑驗尿液
      代號與真實姓名對照表、採集尿液鑑定同意書、中山醫學
      大學附設醫院檢驗科藥物檢測中心尿液檢驗報告2份、現
      場照片2張。
    3.扣案之注射針筒1支。
    4.臺灣臺中地方法院檢察署刑案資料查註紀錄表、臺灣高等
      法院被告前案紀錄表各1份。
    5.綜上各節相互佐證，被告自白核與事實相符，應堪採信，
      本案事證明確，被告犯行堪以認定，應予依法論科。
(三)論罪與量刑：
    1.按海洛因為毒品危害防制條例第2條第2項第1款所明定之
      第一級毒品，甲基安非他命為毒品危害防制條例第2條第
      項第2款所明定之第二級毒品。核被告乙○○所為，分別
      係犯毒品危害防制條例第10條第1項之施用第一級毒品罪
      ，及同條第2項之施用第二級毒品罪。被告為供己施用而
      於施用前分別持有第一級毒品、第二級毒品之低度行為，
      分別為其施用之高度行為所吸收，均不另論罪。被告所犯
      3次施用第一級毒品罪與2次施用第二級毒品罪2罪間，其
      犯意各別，行為互殊，應予分論併罰。
    2.被告有如犯罪事實欄所載論罪科刑執行情形，有卷附臺灣
      高等法院被告前案紀錄表1份可按，其受有期徒刑執行完
      畢後5年以內再故意犯本案法定刑為有期徒刑之罪，為累
      犯，均應依刑法第47條第1項規定加重其刑。
    3.又按刑法第62條所謂自首，係指行為人在其犯罪未被發覺
      前，向該管公務員自動申告其犯罪，並表明願受裁判之意
      思表示。而所謂發覺，非以有偵查犯罪職權之公務員確知
      其已犯罪無誤為必要，祇須有確切之根據得為合理之可疑
      ，將之列為偵查對象者，即得謂為已發覺。又自首之動機
      不一，為因應各種不同動機之自首案例，刑法自95年7月1
      日修正施行之新法62條，已委由裁判者視具體情況決定自
      首減刑與否。經查：就犯罪事實(一)(1)、(2)有關施用第二級
      毒品甲基安非他命部分，因警員查獲被告時，並無查扣任
      何毒品或供施用毒品之工具，而被告在承辦警員發現有何
      確切之根據得為合理懷疑其有施用第二級毒品甲基安非他
      命之犯行前，即主動向警員供述其有施用第二級毒品甲基
      安非他命，並同意接受採集其尿液送驗，符合自首之規定
      ，爰依刑法第62條前段規定減輕其刑，並依刑法第71條第
      1項規定先加後減之。至於被告雖辯稱其為警查獲後，於
      警詢時均有主動向警員供出其亦有施用第一級毒品海洛因
      云云，惟就犯罪事實(一)(1)、(2)有關施用第一級毒品海洛因
      部分，被告於警方詢問有施用何種毒品時，均僅供稱其有
      施用第二級毒品甲基安非他命，並未提及第一級毒品海洛
      因，此有被告98年9月6日警詢筆錄、98年9月8日警詢筆錄
      在卷可參；另就犯罪事實(一)(3)施用第一級毒品海洛因部分
      ，被告於98年10月10日下午4時15分許為警攔檢查獲時，
      警方自其隨身攜帶之包包內查扣注射針筒1支，而被告係
      列管之毒品犯罪治安顧慮人口，是警員已高度懷疑其有施
      用毒品犯行，將之列為偵查對象而詢問被告有無施用毒品
      ，被告始坦承犯行，有警員職務報告在卷可稽，自係已發
      覺其犯罪，依前揭說明，核均與自首要件尚屬有間，自不
      得依刑法第62條前段規定予以減刑。
    4.爰審酌被告前經觀察、勒戒之執行，仍未能戒斷其施用毒
      品之惡習，猶因施用海洛因、甲基安非他命再犯本案，無
      視於毒品對於自身健康之戕害及國家對於杜絕毒品犯罪之
      禁令，顯未衷心悛悔，漠視法令之禁制，惟兼衡酌其施用
      海洛因、甲基安非他命所生危害實以自戕健康為主，於他
      人尚無明顯重大危害，及犯後終能供認無隱，態度尚佳等
      一切情狀，分別量處如主文所示之刑，並定其應執行之刑
      。
    5.扣案之注射針筒1支，係被告所有供施用第一級毒品海洛
      因所用之物，業經被告供承在卷，應依刑法第38條第1項
      第2款之規定宣告沒收。
三、應適用之法條：
    依刑事訴訟法第273條之1第1項、第299條第1項前段、第310
    條之2、第454條，毒品危害防制條例第10條第1項、第2項、
    ，刑法第11條前段、第47條第1項、第62條前段、第51條第5
    款、第38條第1項第2款，判決如主文。
本案經檢察官甲○○到庭執行職務。
中    華    民    國    99    年    2     月    1     日
                  刑事第十七庭    法  官  簡芳潔
以上正本證明與原本無異。
如不服本判決應於收受送達後10日內向本院提出上訴書狀，並應
敘述具體理由；其未敘述上訴理由者，應於上訴期間屆滿後20日
內向本院補提理由書（均須按他造當事人之人數附繕本）「切勿
逕送上級法院」。
                                  書記官  呂苗澂
中    華    民    國    99    年     2    月    1    日
附錄論罪科刑法條全文：
毒品危害防制條例第10條
施用第一級毒品者，處6月以上5年以下有期徒刑。
施用第二級毒品者，處3年以下有期徒刑。

司法院資訊處製作；財團法人民間司法改革基金會備份。
